# 关于内部控制审计报告

提问人：jxq425 时间：2016-03-29 13:13:13
请教一下，如果一家公司开展一个新的业务，然后一开始企业不知道应该怎么处理，所以内部控制很乱，到了下半年9,10月份整顿了一下，，相关资料重新梳理了一下，也建立了有效的内部控制流程。这样内部控制审计报告能出无保留的吗？

回答人：chenyiwei
对内部控制整顿规范后，必须运行必要的时间（具体时间要求在《企业内部控制审计指引实施意见》中有说明），并经测试设计和运行有效后，方可认为对资产负债表日财务报告内部控制设计和运行无重大不利影响，从而出具标准的内部控制审计报告。